【裁判字號】    95,上易,1004
【裁判日期】    950727
【裁判案由】    竊盜
【裁判全文】
臺灣高等法院刑事判決                95年度上易字第1004號
上  訴  人  臺灣板橋地方法院檢察署檢察官
被      告  乙○○
                      8樓之3
被      告  丙○○
上列上訴人因被告竊盜案件，不服臺灣板橋地方法院94年度易字
第1174號，中華民國95年3月17日第一審判決（起訴案號：臺灣
板橋地方法院檢察署94年度偵字第7420號），提起上訴，本院判
決如下：
    主  文
上訴駁回。
    理  由
一、本案經本院審理結果，認第一審判決對被告乙○○、丙○○
    等均為無罪之諭知，核無不當，應予維持，並引用第一審判
    決書記載之證據及理由（如附件）。
二、檢察官上訴意旨如附件上訴書影本所示。
三、然查：
（一）證人王耀郎於檢察官偵查中證稱：「（誰叫你載鋼板？）
      是乙○○叫的。我們前一天有去找許宏翊，許宏翊說他叔
      叔有欠他錢，乙○○有向許宏翊說要不要先向你叔叔講．
      ．．許宏翊說他能做主，不用向他叔叔借。（為何許宏翊
        說沒有這件事？）確實有這件事，我有聽到他們在對話
        。」等語（見94年偵字第7420號偵查卷第72頁至第73頁
        ）。證人王耀郎於原審審理中復證稱：「我與許宏翊在
        前一天才認識，許宏翊說東西是他叔叔的，他可以做主
        ，所以我跟乙○○說，許宏翊要到場，不然我不敢吊。
        我怕他亂說，因為鐵板並不是放在他家，是放在他家前
        面的鐵工廠，離他家約50到100公尺。」等語（見原審
        卷第52頁）；
（二）再參以證人許宏翊於檢察官偵查中亦證稱：「（你有答應
      乙○○借鋼板？）我向他說『這是我叔叔的，我向他借沒
      有問題，並沒有說不用借』，我就離開。」等語（見偵查
      卷第66頁）；
（三）由前引證人王耀郎、許宏翊於檢察官偵查中及原審中之證
      述，足見本件被告乙○○於雇請丙○○駕駛車牌號碼HJ-3
      45號營業大貨車，前往臺北縣泰山鄉○○○路8之8號前吊
      取甲○○之鋼板前，確曾向許宏翊徵詢過，並得許宏翊之
      允諾向甲○○借用無訛；由此益證被告乙○○對於系爭之
      鋼板並無不法所有之意圖。
（四）而被告丙○○僅係受被告乙○○雇請與證人王耀郎前去吊
      取鋼板，亦據證人王耀郎於偵、審中供述明確，益證被告
      丙○○對系爭之鋼板亦無不法所有之意圖。
四、綜上所述，本件原審已就各相關證人之證述一一審酌，檢察
    官上訴意旨所陳各節，徒就各項證據再事爭執，顯無可採。
    其執此上訴意旨，任意指摘原判決不當，求予撤銷改判，為
    無理由，應予駁回。
五、被告丙○○經合法傳喚，無正當理由不到庭，爰不待其陳述
    逕行判決。
據上論結，應依刑事訴訟法第373條、第368條、第371條，判決
如主文。
本案經檢察官張啟彬到庭執行職務。
中    華    民    國    95    年    7     月    27    日
                  刑事第三庭審判長法  官  許國宏
                                  法  官  楊貴志
                                  法  官  林銓正
以上正本證明與原本無異。
不得上訴。
                                  書記官  陳玲憶
中    華    民    國    95    年    7     月    28    日


司法院資訊處製作；財團法人民間司法改革基金會備份。
